臺灣臺北地方法院民事判決
111年度訴字第3889號
原      告  甲○○  


訴訟代理人  張育銜律師
被      告  乙○○  

上列當事人間請求損害賠償事件，本院於民國111年9月23日言詞
辯論終結，判決如下：
    主  文
被告應給付原告新臺幣壹佰萬元，及自民國一百一十一年九月十
一日起至清償日止，按週年利率百分之五計算之利息。
訴訟費用由被告負擔。
    事實及理由
壹、程序方面：
    被告未於言詞辯論期日到場，核無民事訴訟法第386條各款
    所列情形，爰依原告聲請，由其一造辯論而為判決。
貳、實體方面：
一、原告主張：
  ㈠被告因與原告分手後心生不滿，竟為下列行為：
  ⒈於民國110年9月5日凌晨2時許，前往原告位於臺北市○○區○○
    路○○○號○樓之住處，基於竊盜之犯意，趁原告未注意之際，
    取走原告所持用之手機「Apple iPhonelO」1支後，隨即基
    於妨害電腦使用之犯意，未經原告同意或授權，解鎖原告之
    手機，進入原告已設定自動登入之通訊軟體line及臉書網頁
    觀覽，窺視並下載原告存放在該手機内之裸照等私密照片，
    並另意圖散布於眾，基於妨害名譽之犯意，入侵原告之通訊
    軟體line及臉書網頁，透過原告之通訊軟體line「○○○」帳
    號，將原告存放在該手機内之裸照等私密照片傳送原告之多
    名親友，足生損害於原告。被告上開所為，涉犯竊盜、加重
    誹謗、無故侵入他人電腦設備及無故刪除他人電磁紀錄等罪
    ，並經臺灣臺北地方檢察署（下稱臺北地檢）檢察官以110
    年度偵字第28090號起訴書提起公訴在案。
　⒉於110年9月9日晚間6時許前某時，基於恐嚇危害安全之犯意
    ，在新北市○○區○○路○○號之○○○○郵局，將載有「給貴家長信
    件内容非常真實這是一位高材生音樂女老師傑作她可以在還
    有婚姻狀況就跟其他已婚男人上床做愛甚至還自拍床上裸照
    在拍照的時間是2020/04當時女老師還沒離婚而女老師可以
    為了劈腿男人堅持要離婚因為她跟劈腿男已經打的火熱每天
    送完小孩就是一起回去6樓住處……（省略）相信應該很快的
    國小跟台北桃園音樂界的人都會知道女老師對婚姻不忠誠出
    軌嚴重劈腿枉費當音樂老師」等文字内容之信件1紙及儲存
    有原告私密照之記憶卡1個，裝入信封内寄送至原告之母所
    開設位在桃園市○○區○○街○○○號之○○音樂教室，指定原告之
    母「陳老師」為收件人，並預見原告之母於收件後必將轉告
    原告前揭訊息内容，以此方式恫嚇原告欲散布前揭照片予他
    人觀覽，嗣於110年9月9日晚間6時許，原告經由其母收件後
    ，果轉告原告而悉上情，並因此致原告心生畏懼，足生危害
    於安全。被告上開所為，涉犯恐嚇危害安全罪嫌，並經臺灣
    桃園地方檢察署（下稱桃園地檢）檢察官以110年度偵字第4
    2616號起訴書提起公訴在案。
　⒊被告另於110年9月4日19時許致原告住所欲與原告商談感情問
    題，嗣因口角，被告於同日22時許，基於強制性交之犯意，
    強迫原告與其發生性行為，不顧原告哭喊不要並掙扎抗拒，
    持續親吻原告胸部、嘴巴等部位，將原告強行推倒在沙發上
    ，以其生殖器摩擦原告生殖器，因未能插入而未遂，15分鐘
    後，被告接續以上述方式對原告為前開行為而未遂。被告上
    開所為，涉犯妨害性自主罪嫌，經臺北地檢檢察官以111年
    度調偵字第451號起訴書提起公訴在案。
  ㈡被告上開之行為，嚴重侵害原告名譽、隱私及性自主等法益
    ，使原告身心受有難以平復之痛苦，被告應賠償原告所受非
    財產上之損害。為此，爰依民法第184條第1項前段、第195
    條第1項前段，請求被告負損害賠償責任等語。並聲明：被
    告應給付原告新臺幣（下同）100萬元，及自起訴狀繕本送
    達翌日起至清償日止，按週年利率5％計算之利息。
二、被告未於言詞辯論期日到場，亦未提出書狀作何聲明或陳述
    。
三、得心證之理由：
  ㈠按故意或過失，不法侵害他人之權利者，負損害賠償責任；
    不法侵害他人之身體、健康、名譽、自由、信用、隱私、貞
    操，或不法侵害其他人格法益而情節重大者，被害人雖非財
    產上之損害，亦得請求賠償相當之金額，民法第184條第1項
    前段、第195條第1項前段分別定有明文。查原告主張之上揭
    事實，業據本院依職權調取被告被訴竊盜、加重誹謗、無故
    侵入他人電腦設備及無故刪除他人電磁紀錄、恐嚇危害安全
    、犯妨害性自主等罪之刑案全案電子卷證核閱屬實；又被告
    對於原告主張之事實，已於相當時期受合法之通知，而於言
    詞辯論期日不到場，亦未提出任何書狀或證據資料爭執，依
    民事訴訟法第280條第3項前段準用同條第1項之規定，應視
    同自認，綜合上開證據調查結果，堪信原告前揭主張為真實
    。是以，被告上開所為，顯係不法侵害原告名譽、隱私及性
    自主權，致原告心理及身體之創痛甚鉅，情節顯屬重大，原
    告主張依前開侵權行為法律規定，請求被告賠償其非財產上
    之損害，自屬有據。
　㈡另按慰藉金之核給標準與財產上損害之計算不同，惟非不可
    斟酌雙方身分、資力與加害程度，及其他各種情形核定相當
    之數額（最高法院51年度台上字第223號裁判意旨參照）。
    本院審酌原告學歷為碩士畢業、職業為音樂界知名之演奏家
    ，曾先後參與多場知名音樂會、音樂劇演出，亦曾多次擔任
    音樂大賽之評審、並經營youtube個人頻道，現月入約6至7
    萬元；被告則為長照機構之負責人等情，業經原告陳明在卷
    ，併考量被告之加害情節、所造成之影響、原告所受精神上
    痛苦之程度、兩造之身分、地位、經濟狀況等一切情狀，認
    原告請求非財產上損害即精神慰撫金100萬元，尚屬適當，
    應予准許。
　㈢末按給付無確定期限者，債務人於債權人得請求給付時，經
    其催告而未為給付，自受催告時起，負遲延責任，其經債權
    人起訴而送達訴狀，與催告有同一之效力；遲延之債務，以
    支付金錢為標的者，債權人得請求依法定利率計算之遲延利
    息；應付利息之債務，其利率未經約定，亦無法律可據者，
    週年利率為百分之5，民法第229條第2項、第233條第1項前
    段、第203條分別定有明文。查本件原告對被告之侵權行為
    損害賠償請求權，核屬無確定期限之給付，且係以支付金錢
    為標的，則依前揭法律規定，原告就上開所得請求之金額，
    併請求自起訴狀繕本送達翌日即111年9月11日（於111年8月
    31日寄存送達於被告，見本院卷第59頁）起至清償日止，按
    週年利率5％計算之利息，亦屬有據。
四、綜上所述，原告依民法第184條第1項前段、第195條第1項規
    定，請求被告給付原告100萬元，及自111年9月11日起至清
    償日止，按週年利率5％計算之利息，為有理由，應予准許。
五、訴訟費用負擔之依據：民事訴訟法第78條。
中　　華　　民　　國　　111 　年　　10 　　月　　7　　日
                  民事第一庭    法　官　熊志強
以上正本係照原本作成。
如對本判決上訴，須於判決送達後20日內向本院提出上訴狀。如
委任律師提起上訴者，應一併繳納上訴審裁判費。
中　　華　　民　　國　　111 　年　　10 　　月　　7　　日
                                書記官　蔡斐雯